【裁判字號】    97,簡上,144
【裁判日期】    970715
【裁判案由】    竊盜
【裁判全文】
臺灣彰化地方法院刑事判決             97年度簡上字第144號
公  訴  人  臺灣彰化地方法院檢察署檢察官
上  訴  人
即  被  告  甲○○
上列上訴人即被告因竊盜案件，不服本院九十七年度簡字第一一
七號，中華民國九十七年四月二十八日第一審簡易判決（九十七
年度偵字第一九八四號），提起上訴，本院管轄之第二審合議庭
判決如下：
    主      文
上訴駁回。
甲○○緩刑貳年。
    犯罪事實及理由
一、本案經本院審理結果，認第一審判決認事用法及量刑均無不
    當，應予維持，並引用第一審判決書記載，事實、證據及理
    由（如附件）。
二、上訴人即被告上訴意旨略以：被告犯後於警、偵訊及法院審
    理時均坦承犯行，態度良好，顯有悔意，且已與被害人達成
    民事和解，有調解書一紙附卷可查，另被告年事已大，又患
    有輕度視覺障礙，家中經濟困苦，尚有罹病之配偶需被告照
    顧等情，原審未予詳查，遽為論罪科刑，顯有違誤，爰請求
    撤銷原判決，准予緩刑之宣告等語。
三、經查：甲○○意圖為自己不法之所有，於民國（下同）九十
    七年一月十二日下午一時許，駕駛農用搬運車行至乙○○所
    經營址設彰化縣芳苑鄉三合村過埤橋第一０六之三四地號「
    阿源畜牧場」，即將農用搬運車停放橋邊，並翻越上址大門
    旁之圍牆進入養雞場內，徒手竊取乙○○所有放在圍牆旁邊
    之白鐵製水塔一個（約值新臺幣一萬元），得手後將水塔丟
    出牆外，以上開農用搬運車載運離去，擬變賣現金糊口。嗣
    經乙○○調閱大門之監視錄影器畫面後，報警處理，經警循
    線在甲○○位於彰化縣二林鎮○○里○○路二之二八號（現
    已改址為彰化縣二林鎮○○里○○路三八六號）住處後方，
    起出其竊得之前揭白鐵製水塔一個（已發還乙○○）等事實
    ，業據其於警詢、偵訊中及本院審理時均供承不諱，核與證
    人即被害人乙○○於偵訊中之證述情節相符，復有贓物認領
    保管單一紙及照片二張附卷可稽，本件犯罪事證明確，被告
    犯行堪以認定。
四、核被告所為，係犯刑法第三百二十一條第一項第二款之踰越
    牆垣竊盜罪。原審依據刑事訴訟法第四百四十九條第二項、
    第三項，刑法第三百二十一條第一項第二款、第四十一條第
    一項前段，逕為簡易判決處被告有期徒刑六月，並諭知易科
    罰金之折算標準，其認事用法並無不當，量刑亦甚妥適，被
    告上訴為無理由，應予駁回。惟審酌被告前未曾因故意犯罪
    而受有期徒刑以上刑之宣告，有臺灣高等法院被告全國前案
    紀錄表附卷可參，念其素行尚佳，因一時疏忽而罹刑章，且
    其事後亦取得被害人諒解，有彰化縣芳苑鄉調解委員會調解
    書一份附卷可稽。則被告經此次科刑之判決，當知警惕，應
    無再犯之虞，本院因認對被告所宣告之刑，以暫不執行為適
    當，乃併予宣告緩刑二年，以勵自新。
據上論斷，應依刑事訴訟法第四百五十五條之一第一項、第三項
、第三百六十四條、第三百七十三條、第三百六十八條，刑法第
七十四條第一項第一款，判決如主文。
本案經檢察官郭玄義到庭執行職務。
中    華    民    國    97    年     7    月    15    日
                  刑事第一庭    審判長法  官  葉榮郎
                                      法  官  簡璽容
                                      法  官  胡宜如
以上正本證明與原本無異。
本件不得上訴。
中    華    民    國    97    年     7    月    15    日
                                      書記官  吳金良


司法院資訊處製作；財團法人民間司法改革基金會備份。
